臺灣桃園地方法院刑事判決
111年度審交訴字第34號
公  訴  人  臺灣桃園地方檢察署檢察官
被      告  鄧閔勝



上列被告因過失致死案件，經檢察官提起公訴（110年度調偵字
第1816號），被告於準備程序中就被訴事實為有罪之陳述，經告
知簡式審判程序之旨，並聽取公訴人、被告之意見後，由本院合
議庭裁定由受命法官獨任進行簡式審判程序，判決如下：
   主      文
鄧閔勝犯過失致人於死罪，處有期徒刑柒月。
    事實及理由
一、本件犯罪事實及證據，除證據部分補充「被告鄧閔勝於本院
    準備程序及審理時之自白」外，餘均引用檢察官起訴書所載
    （詳如附件）。
二、論罪科刑：
（一）核被告所為，係犯刑法第276條之過失致死罪。
（二）被告於車禍發生後，在偵查機關尚未發覺肇事者前，於處
      理員警前往現場時，當場承認為肇事人，自首而接受裁判
      ，此有桃園市政府警察局大溪分局大溪交通分隊道路交通
      事故肇事人自首情形紀錄表1份在卷可憑，係對於未經發
      覺之罪自首而受裁判，爰依刑法第62條前段之規定，減輕
      其刑。
（三）爰審酌被告超速行車且搶道變換車道之過失情節甚重，復
      致被害人死亡，並造成被害人家屬承受喪失至親之精神上
      莫大創傷與無可挽回之遺憾，犯行所生之危害尤鉅，且迄
      今未與被害人家屬達成和解，末以被告犯後坦承犯行，犯
      後態度尚稱良好，兼衡被告之智識程度、現任職於交通公
      司之生活狀況及過失程度等一切情狀，量處如主文所示之
      刑。
據上論斷，應依刑事訴訟法第273條之1第1項、第299條第1項前
段、第310條之2、第454條，判決如主文。
本案經檢察官董諭到庭執行職務。
中    華    民    國   111    年     5    月    12    日
                       刑事審查庭  法  官  李佳穎
以上正本證明與原本無異。
如不服本判決應於收受判決後20日內向本院提出上訴書狀，並應
敘述具體理由。其未敘述上訴理由者，應於上訴期間屆滿後20日
內向本院補提理由書(均須按他造當事人之人數附繕本)「切勿逕
送上級法院」。
                                   書記官  蔡萱穎
中    華    民    國   111    年     5    月     12   日
附本件論罪科刑依據之法條：
中華民國刑法第276條
因過失致人於死者，處 5 年以下有期徒刑、拘役或 50 萬元以
下罰金。 

附件：
臺灣桃園地方檢察署檢察官起訴書
                                   110年度調偵字第1816號
　　被　　　告　鄧閔勝　男  40歲（民國00年0月0日生）
                        住○○市○○區○○路0巷00號15樓
                        居桃園市○○區○○○街00號3樓
                        國民身分證統一編號：Z000000000號
上列被告因過失致死案件，已經偵查終結，認應提起公訴，茲將
犯罪事實及證據並所犯法條分敘如下：
        犯罪事實
一、鄧閔勝於民國110年9月23日下午，駕駛車牌號碼000-0000號
    營業半聯結車，沿桃園市大溪區瑞安路2段（下僅稱路街名
    ）由北往南方向行駛於內側車道，於當日下午5時37分許，
    行經瑞安路2段與勝利街口前欲右偏往外側車道行駛，本應
    注意變換車道應顯示方向燈，讓同向右側直行車先行，並保
    持安全距離，且應依速限行駛，依當時天候晴、日間自然光
    線、速限60公里、路面乾燥無缺陷、道路無障礙物、視距良
    好，並無任何不能注意之情形，竟疏未注意及此而貿然以72
    公里許時速右偏變換車道，適有簡大為騎乘車牌號碼000-00
    0號普通重型機車，沿瑞安路2段同向行駛於外側車道，兩車
    遂發生碰撞，簡大為人車倒地，受有頭胸部鈍挫傷及肋骨骨
    折等傷害，雖經送醫救治後，仍於同日晚間8時許，因顱底
    骨折及出血、血胸致中樞神經休克死亡。鄧閔勝於警方到場
    處理時，報明其為肇事者，說明案發經過，並自首接受調查
    。
二、案經簡大為之母邱瑞香訴由桃園市政府警察局大溪分局報告
    偵辦。
　　　　證據並所犯法條
一、證據清單
編號 證據名稱 待證事實 1 被告鄧閔勝於警詢時及偵訊中之供述 被告於上揭時、地，與被害人簡大為發生行車事故，嗣被害人死亡等事實。 2 證人即告訴人邱瑞香、證人陳光榮於警詢時之供述 被告於上揭時、地，與被害人發生行車事故，嗣被害人死亡等之事實。 3 桃園市政府警察局大溪分局道路交通事故現場圖、道路交通事故調查報告表㈠㈡、現場及車損照片、刑案現場勘察報告、刑案現場勘察紀錄表、現場監視器畫面截圖、國軍桃園總醫院診斷證明書、本署相驗屍體證明書、檢驗報告書、相驗照片等 ⑴被告於案發時無不能注意之情形，貿然駕駛營業半聯結車超速前行，並變換車道，致碰撞被害人，被害人因而倒地、送醫等事實。 ⑵被害人受有犯罪事實欄所示傷勢，因而死亡等事實。 4 桃園市政府車輛行車事故鑑定會110年12月17日桃交鑑字第1100008638號函附桃園市政府車輛行車事故鑑定會桃市鑑0000000案鑑定意見書等 被告駕駛營業半聯結車行經中央分向限制線右彎路段，超速行駛未顯示方向燈右偏變換車道且未讓同向右側直行車先行並注意安全距離，為肇事原因等事實。 
二、按汽車行車速度，依速限標誌或標線之規定；汽車在同向二
    車道以上之道路，除應依標誌或標線之指示行駛外，並應遵
    守下列規定：六、變換車道時，應讓直行車先行，並注意安
    全距離；汽車駕駛人，應依下列規定使用方向燈：二、左（
    右）轉彎時，應先顯示車輛前後之左（右）邊方向燈光；變
    換車道時，應先顯示欲變換車道方向之燈光，並應顯示至完
    成轉彎或變換車道之行為。道路交通安全規則第93條第1項
    前段、第98條第1項第6款、第109條第2項第2款分別訂有明
    文。被告駕駛營業半聯結車自應注意遵守上開規定，依前揭
    道路交通事故調查報告表㈠顯示，案發當時天候晴、日間自
    然光線、速限60公里、路面乾燥無缺陷、道路無障礙物、視
    距良好，被告並無任何不能注意之情，竟疏未注意因而肇事
    ，致被害人死亡，顯有過失。本案事故之發生，既因被告上
    開過失行為所致，則與被害人死亡間，自具有相當因果關係
    ，是被告之犯嫌應堪認定。
三、核被告所為，係犯刑法第276條之過失致死罪嫌。被告於肇
    事後，於據報前往現場之警員尚未查知何人為駕車肇事之人
    前，坦承其為肇事者不逃避而接受調查，有道路交通事故肇
    事人自首情形紀錄表在卷足憑，已合於刑法第62條前段所定
    對於未發覺之犯罪自首而接受裁判之要件，請審酌依該條規
    定減輕其刑。
四、依刑事訴訟法第251條第1項提起公訴。
　  此　致
臺灣桃園地方法院
中　　華　　民　　國　 110　　年　　12　　月　　21　　日
                              檢察官 吳明嫺
 本件證明與原本無異
中　　華　　民　　國　 111　　年　　1 　　月　　7 　　日
                              書記官 王全毅
所犯法條　
中華民國刑法第276條
因過失致人於死者，處 5 年以下有期徒刑、拘役或 50 萬元以
下罰金。